【裁判字號】    90,上易,3240
【裁判日期】    901029
【裁判案由】    傷害等
【裁判全文】
臺灣高等法院刑事判決                            九十年度上易字第三二四號
    上  訴  人  甲○○
    即  被  告
右列被告因傷害等罪案件，不服臺灣士林地方法院九十年度易字第廿一號，中華民國
九十年七月三日第一審判決（起訴案號：臺灣士林地方法院檢察署八十九年度偵字第
四五八八號），提起上訴，本院判決如左：
    主  文
上訴駁回。
    事實及理由
一構成犯罪之事實：
  (一)上訴人於民國八十八年十二月卅一日下午二時十五分左右，在臺北市○○○路○
    段三五巷三號五樓住處，基於普通傷害犯意，徒手毆打告訴人乙○○成傷，使其
    右前額瘀腫、左眼眶周圍瘀腫、右肩瘀腫。
  (二)八十九年四月二日上午十時左右，上訴人另在上址摔摜告訴人之手機加以損壞，
    足以生損害於告訴人之財產利益。
  (三)八十九年八月廿六日上午九時左右，上訴人基於另起普通傷害犯意，又在上址徒
    手毆打告訴人，造成頭部外傷合併左臉部擦挫傷約長二公分、寬零點三公分、深
    零點一公分，左手及左下肢多處擦挫傷併瘀腫，右上肢擦挫傷合併瘀腫約長四公
    分、寬三公分、深零點一公分。
二認定犯罪事實所憑之證據及理由：
  (一)前述犯罪事實，業經告訴人指訴甚詳，並有卷附診斷證明書可為佐證。
  (二)上訴人在本院審理時，對於前述八十八年十二月卅一日之傷害事實，以及八十九
    年四月二日之毀損事實，均已坦白承認。
  (三)關於八十九年八月廿六日傷害之經過，上訴人承認曾於前述時、地與告訴人發生
    肢體衝突。雖其否認主動出手毆人，辯稱：告訴人擅自窺探其生活，二人發生爭
    吵，進而拉扯。但上訴人既有傷害人身之事實，此項關於行為動機之辯解，僅能
    證明與前次傷害行為犯意各別，並不影響於罪名之成立。
三論罪科刑之理由：
  (一)上訴人所為，觸犯刑法第二百七十七條第一項、第三百五十四條罪名。
  (二)本案前後二次傷害犯行，時間相距長達九月，各係偶發肢體衝突，難認出於連續
    犯罪之概括犯意。應與另犯毀損行為分別論罪、合併處罰。又告訴人係於本案犯
    罪終了後，始於八十九年九月廿七日經原審法院核發八十九年度家護字第一○六
    號通常保護令，其指上訴人牽連觸犯家庭暴力防治法第五十條之罪，尚屬誤會，
    應併指明。
  (三)原審斟酌上訴人所犯一切情狀，適用刑事訴訟法第四百五十二條、第二百九十九
    條第一項前段，刑法第二條第一項前段、第二百七十七條第一項、第三百五十四
    條、第四十一條第一項、第五十一條第六款及罰金罰鍰提高標準條例第一條前段
    、第二條，就上訴人所犯傷害二罪分別判處拘役廿日及四十日，酌定應執行刑為
    拘役五十日，另就毀損部分判處罰金一千元，各予諭知易科罰金及易服勞役之折
    算標準，認事、用法、量刑均無不合。上訴人指摘原判決量刑過重，請求再予減
    輕，為無理由，應予駁回。
四適用之法律：
  刑事訴訟法第三百六十八條。
中    華    民    國      九十      年      十      月      廿九      日
                                  審判長法  官  葉  麗  霞
                                        法  官  余  來  炎
                                        法  官  林  勤  綱
右正本證明與原本無異。
不得上訴。
                                        書記官  鐘  麗  芳
中    華    民    國      九十      年      十      月      三十      日
附錄本案論罪科刑法條全文
刑法第二百七十七條第一項：
傷害人之身體或健康者，處三年以下有期徒刑，拘役或一千元以下罰金。
刑法第三百五十四條：
毀棄、損壞前二條以外之他人之物或致令不堪用，足以生損害於公眾或他人者，處二
年以下有期徒刑、拘役或五百元以下罰金。


司法院資訊處製作；財團法人民間司法改革基金會備份。
